臺灣雲林地方法院刑事判決　　　　　　　100年度訴字第228號
公　訴　人　臺灣雲林地方法院檢察署檢察官
被　　　告　廖俊濱
指定辯護人　本院公設辯護人許俊雄
上列被告因違反毒品危害防制條例案件，經檢察官提起公訴（99
年度偵字第5921號），本院判決如下：
    主  文
廖俊濱販賣第二級毒品，處有期徒刑壹年陸月；未扣案之販賣第
二級毒品所得新臺幣貳仟元沒收之，如全部或一部不能沒收時，
以其財產抵償之；扣案之行動電話壹支（連同其內搭配使用之門
號0000000000號晶片卡壹枚）沒收之。又販賣第二級
毒品，處有期徒刑壹年肆月；未扣案之販賣第二級毒品所得新臺
幣壹仟元沒收之，如全部或一部不能沒收時，以其財產抵償之；
扣案之行動電話壹支（連同其內搭配使用之門號0000000
000號晶片卡壹枚）沒收之。又共同轉讓第一級毒品，處有期
徒刑壹年貳月，扣案之行動電話壹支（連同其內搭配使用之門號
0000000000號晶片卡壹枚）沒收之。應執行有期徒刑
年肆月，未扣案之販賣第二級毒品所得新臺幣仟元沒收之，
如全部或一部不能沒收時，以其財產抵償之；扣案之行動電話壹
支（連同其內搭配使用之門號0000000000號晶片卡壹
枚）沒收之。
    事  實
一、廖俊濱明知甲基安非他命係毒品危害防制條例第2 條第2 項
    第2 款公告列管之第二級毒品，禁止販賣，竟基於意圖營利
    販賣第二級毒品之犯意，以其所有搭配門號0000000000號行
    動電話（門號申請人為美，已扣案）作為販賣毒品之聯絡
    工具，先後為下列販賣甲基安非他命之行為：
(一)、廖俊濱於民國99年9 月15日13時8 分、19時14分許，以其持
    用之0000000000門號行動電話與持用0000000000門號行動電
    話之黃甘霖聯絡後（通話內容詳如附表編號(一)、所示之
    通訊監察錄音譯文），旋即於同日20時許，前往雲林縣林內
    鄉火車站附近之雷龍遊藝場前，由廖俊濱交付甲基安非他命
    1 包給黃甘霖，黃甘霖則給付新臺幣（下同）2,000 元，2
    人完成交易。
(二)、廖俊濱於99年10月12日12時27分、54分許，以其持用之0000
    000000門號行動電話與持用0000000000門號行動電話之石菊
    花聯絡交易毒品及地點後（通話內容詳如附表編號(二)、
    所示之通訊監察錄音譯文），旋於同日稍後，由廖俊濱前往
    石菊花位於南投縣民間鄉之工作處所，以一手交錢一手交貨
    之方式，將甲基安非他命1 包販賣給石菊花，並自石菊花處
    得款1,000 元。
二、廖俊濱、蕭榮合（綽號「瘋狗」，經臺灣雲林地方法院檢察
    署檢察官另案通緝中）均明知海洛因因係屬毒品危害防制條
    例第2 條第2 項第1 款公告列管之第一級毒品，不得轉讓，
    竟基於共同轉讓第一級毒品之犯意聯絡，並以廖俊濱前開所
    有搭配門號0000000000號行動電話作為轉讓毒品之聯絡工具
    ，先由蕭榮合於99年10月27日18時45分，持用前開門號行動
    電話與使用000000000 號市內電話之張簡雪秀聯繫（通話內
    容詳如附表編號(三)所示之通訊監察錄音譯文），並於同日
    稍後，廖俊濱及蕭榮合共同前往張簡雪秀位於雲林縣西螺鎮
    ○○里○○路180 號住處與張簡雪秀碰面，由廖俊濱交付約
    施用1 次份量之海洛因（數量不詳，未超過淨重5 公克）給
    張簡雪秀無償試用，廖俊濱再於同日21時36分許持用上開門
    號行動電話向張簡雪秀詢問施用後品質如何（通話內容詳如
    附表編號(三)所示之通訊監察錄音譯文）。
三、嗣廖俊濱於檢察官偵查中及本院審理中均自白涉犯上開2 次
    販賣第二級毒品甲基安非他命犯行，另於員警製作詢問筆錄
    時供出其甲基安非他命之來源為鄭憲暐，因而查獲鄭憲暐有
    販賣第二級毒品犯行（刻由本院以100 年度訴字第392 號審
    理中）。
四、案經彰化縣警察局田中分局報告臺灣雲林地方法院檢察署檢
    察官偵查起訴。
    理  由
一、程序部分（證據能力之認定）：
    按被告以外之人於審判外之陳述，雖不符合刑事訴訟法規定
    傳聞證據得為證據之例外規定，而經當事人於審判程序同意
    作為證據，法院審酌該言詞陳述或書面陳述作成時之情況，
    認為適當者，亦得為證據。當事人、代理人或辯護人於法院
    調查證據時，知有刑事訴訟法第159 條第1 項不得為證據之
    情形，而未於言詞辯論終結前聲明異議者，視為有前項之同
    意，刑事訴訟法第159 條之5 亦有明文。經查，除上開證人
    在檢察官面前之證述筆錄外，本判決後開引用各該被告以外
    之人於審判外之陳述，原則上均不得作為證據使用，惟被告
    及辯護人在本院準備程序均明示同意上開證據有證據能力（
    見本院卷第75頁），且迄於言詞辯論終結前亦未聲明異議，
    視為同意作為證據，本院審酌上開證據製作時之情況，並無
    違法不當之情事，認為以之作為證據應屬適當，依前開規定
    ，應認該等證據例外具有證據能力。
二、認定犯罪事實所憑之證據及其認定之理由：
(一)、關於事實欄一、(一)及(二)所示販賣第二級毒品甲基安非他命與
    證人黃甘霖、石菊花之犯行部分：
    上開犯罪事實，業據被告於檢察官偵查中及本院審理時坦承
    不諱（見偵卷第86頁，本院卷第32頁反面至第33頁反面、第
    74頁及第157 頁反面），核與證人黃甘霖、石菊花於檢察官
    面前所為之指證情節相符（見偵卷第57頁至第59頁、第83頁
    、第30頁至第31頁及第153 頁）。並有與上開證人證述內容
    相符、如附表編號(一)、(二)所示之通訊監察錄音譯文在卷可稽
    （譯文頁碼見附表所載），復有黃甘霖、石菊花2 人之指認
    犯罪疑嫌人紀錄表在卷可參（見偵卷第28頁、第52頁）。再
    佐以黃甘霖、石菊花有施用甲基安非他命之習慣，此據其等
    在檢察官偵查中證述無訛（見偵卷第57頁、第30頁），可見
    上開2 名證人多有施用毒品慣行，並有向被告購毒施用之需
    求。綜此，堪信黃甘霖、石菊花證述其等各向被告購買安非
    他命等情為真。又按毒品危害防制條例所處罰之「販賣」毒
    品罪，所著重者為在主觀上有藉以牟利之惡性，及對毒品之
    擴散具有較有償或無償轉讓行為更嚴重之危害性，被告「營
    利」之意圖係從客觀之社會環境、情況及人證、物證等資料
    ，依據證據法則綜合研判認定。經查，被告有施用第一、二
    級毒品之前科紀錄，有臺灣高等法院被告前案紀錄表1 份在
    卷可憑（見本院卷第5 頁至第13頁）。復佐以被告本院審理
    時自承：伊是因為自己施用不夠才去販賣等語（見本院卷第
    172 頁反面）。再參酌被告對販賣甲基安非他命與黃甘霖、
    石菊花之時間、地點均供承清楚、一致，態度自然。由此可
    見，被告因施用毒品成癮，工作所賺取之金錢不足供購買毒
    品施用，因此利用販入毒品後再賣出，賺取價差，藉此求得
    可相續施用毒品之機會，被告自白犯罪之動機、牟利之意圖
    各情均有實據，亦核與前述證據資料吻合，被告此部分之自
    白當屬真實可信，其主觀上顯有販賣毒品以營利之意圖甚明
    。
(二)、關於事實欄二所示轉讓第一級毒品海洛因與證人張簡雪秀之
    犯行部分：
    訊據被告固坦承蕭榮合於附表編號(三)所示之通話時間，向
    其借用其所有之門號0000000000號行動電話與證人張簡雪秀
    所持用之門號000000000 號市內電話聯繫，並於該通通話後
    與蕭榮合共同前往證人張簡雪秀前開住處交付毒品後，被告
    再於附表編號(三)所示之通話時間與證人張簡雪秀通話，通
    話內容如附表編號(三)所示等事實，惟矢口否認有轉讓第一
    級毒品海洛因與證人張簡雪秀之犯行，辯稱：伊當天是販賣
    甲基安非他命給張簡雪秀，並沒有拿海洛因給張簡雪秀云云
    。經查：
  1.證人張簡雪秀於99年11月23日警詢中證稱：99年10月27日18
    時45分許，綽號「瘋狗」（即蕭榮合）打電話問我要不要購
    買毒品海洛因，要帶藥頭綽號「阿濱」（即被告廖俊濱）過
    來，通話後約10分鐘，蕭榮合與被告共同來我家，由被告拿
    1 包毒品海洛因（約1 次份量）給我試用，他們沒有向我收
    錢，後來於同日21時36分許我與被告通話，被告問給我試用
    之海洛因品質還可以嗎，還說他給蕭榮合的品質很好不會漏
    氣，但我試吃後認為他們的品質不好，之後就沒有再聯絡過
    ，且我只施用海洛因，沒有施用其他毒品等語（見偵卷第17
    頁至第22頁），復於同日在檢察官面前，以證人身分具結亦
    與上開證述大致相同（見偵卷第33頁至第34頁，結文在第36
    頁），此核與被告於100 年1 月5 日偵訊中及100 年1 月18
    日檢察官向本院聲請延長羈押時供稱：99年10月27日是拿海
    洛因給張簡雪秀試用等情相符（見偵卷第87頁、第102 頁至
    第104 頁）。再參以被告自承其有於99年10月27日21時36分
    許與張簡雪秀對話，並觀之附表(三)所示之通訊監察錄音譯
    文，被告不僅詢問張簡雪秀毒品之品質「還可以嗎？」，且
    一再向張簡雪秀表示「我跟妳說可以」「我知道的是『瘋狗
    』說可以就可以啦！」「不會漏氣啦！」「我給『瘋狗』的
    ，不會漏氣啦！」，張簡雪秀則回稱「還好啦！」「依我的
    道行是還好啦！」，顯見當日之毒品係由被告提供張簡雪秀
    試用，被告才會於當日晚間親自撥電話給張簡雪秀，且言談
    中相當在意張簡雪秀施用後之感受，雖經張簡雪秀表示「還
    好」後，被告仍一再向張簡雪秀表示毒品品質不錯，此情與
    一般毒品交易完成後，若購毒者認為毒品品質不佳，即會主
    動向販毒者抱怨，甚而要求增加毒品數量予以補償之常情有
    違，故應係試用階段，而探詢交易之可能性，據此，被告與
    張簡雪秀尚未就交易第一級毒品海洛因達成合意。此外，證
    人張簡雪秀於95年起至97年間曾因多次施用第一級毒品案件
    ，遭法院判刑，並於99年5 月13日執行完畢出監等情，有臺
    灣高等法院被告前案紀錄表（張簡雪秀部分）在卷可按（見
    本院卷第27頁反面至第29頁），足見張簡雪秀的確有施用海
    洛因之需求，且其於本院審理中證述：附表(三)所示之通訊
    監察錄音譯文所示「抓兔子」，係指若施用的海洛因品質太
    好，會有類似暈、吐之情形等語（見本院卷第162 頁反面至
    第163 頁），此與被告於99年11月29日檢察官向本院聲請羈
    押時陳稱：這通（即附表編號(三)之通話內容）是問海洛因
    的事情等情相吻合（見本院99年度聲羈字第402 號卷第8 頁
    ），並佐以被告有施用第一級毒品之前科紀錄，已如前述，
    其對於施用海洛因後之反應，顯然知悉甚詳，據此，倘若被
    告該次係前去交易甲基安非他命，又豈會去電詢問張簡雪秀
    有關海洛因之事宜。綜上各情，堪認此次被告應為無償提供
    毒品海洛因與張簡雪秀施用無訛。被告前開所辯，實非可採
    。
  2.公訴意旨雖以被告上開所為係涉犯毒品危害防制條例第4 條
    第2 項販賣第二級毒品罪嫌，並以證人張簡雪秀之證述為其
    論據。惟查，證人張簡雪秀迭於警詢、偵查中及本院審理時
    均未曾證述伊有向被告購買甲基安非他命等情，反而一致證
    述伊僅有施用海洛因，此有張簡雪秀之歷次筆錄在卷可參。
    又，證人張簡雪秀固於100 年3 月2 日偵查中證稱：附表編
    號(三)所示3 通電話是與蕭榮合、被告購買海洛因，他們2 人
    開車過來，被告拿海洛因給我，1,000 元我拿給被告，是現
    金交易云云（見偵卷第141 頁至第143 頁），此與其於前開
    警詢、偵查中之證詞前後迥異，其復於100 年6 月22日本院
    審理時先證述：99年10月27日那天，蕭榮合與被告到我家，
    但在外面沒有進去，是蕭榮合拿毒品給我，錢我也是給蕭榮
    合等情（見本院卷第161 頁），後又改稱：海洛因是被告拿
    給我，錢也是被告跟我收的，收1,000 元云云（見本院卷第
    166 頁），足見證人張簡雪秀就其將交易款項1,000 元交予
    何人一事，其證詞前後不一，顯有瑕疵，亦難認與被告所自
    白之當日有收到蕭榮合所交付之700 元乙情悉相符合，且依
    據上開通訊監察譯文內容所載（即附表編號(三)所示），係
    被告去電詢問證人張簡雪秀試用海洛因後之感受，已如前述
    。是證人張簡雪秀上開證述內容，要與其作證時所閱覽之上
    開通訊監察譯文內容有異，其於上開偵訊及本院審理時之證
    詞，是否可信，實非無疑，自難逕以證人張簡雪秀前開有交
    付金錢之證詞，為不利於被告之認定，而遽論被告有販賣毒
    品之罪責。
  3.綜上，基於罪疑唯有利於被告認定之原則，應認被告應以轉
    讓第一級品罪論斷，公訴意旨認被告就此部分係違反毒品危
    害防制條例第4 條第2 項之販賣第二級毒品罪嫌，尚有未洽
    ，併予敘明。
(三)、綜合上述，本件事證明確，被告販賣第二級毒品給黃甘霖、
    石菊花及與蕭榮合共同轉讓第一級毒品海洛因給張簡雪秀之
    犯行均堪以認定，應依法論科。
三、論罪科刑之理由：
(一)、核被告就犯罪事實一(一)及(二)所為，均係犯毒品危害防制條例
    第4 條第2 項之販賣第二級毒品罪。就犯罪事實欄二所為，
    係犯毒品危害防制條例第8 條第1 項轉讓第一級毒品罪。
(二)、按刑事訴訟法第300 條所稱得就起訴之犯罪事實變更檢察官
    所引適用之法條，係指法院於不妨害事實同一之範圍內，得
    自由認定事實，適用法律而言。縱令起訴書所載毒品之種類
    ，因公訴人之誤認而有所差異，亦無礙其犯罪事實之同一性
    ，仍得自由認定事實；又販賣與轉讓毒品間，二者基本社會
    事實相同（最高法院98年度台上字第3945號、97年度台上字
    第1022號判決參照），然公訴意旨雖認被告就犯罪事實欄二
    所為，應係觸犯毒品危害防制條例第4 條第2 項之販賣第二
    級罪嫌，此核與卷證不符，已如前述，惟其基本社會事實相
    同，縱令毒品種類有所差異，顯無礙其犯罪事實之同一性，
    且賣出毒品與轉讓毒品兩者間，行為人係先持有毒品，並將
    其持有之毒品交付予他人之基本社會事實相同，爰依法變更
    起訴法條。
(三)、被告持有第二級毒品、第一級毒品之低度行為各應為其販賣
    第二級毒品及轉讓第一級毒品之高度行為所吸收，均不另論
    罪。被告與蕭榮合就上開轉讓第一級毒品犯行，有犯意聯絡
    、行為分擔，為共同正犯。被告前揭2 次販賣第二級毒品及
    1 次轉讓第一級毒品之犯行，係出於不同犯意所為，行為各
    自獨立，應予分論併罰。至於被告所轉讓第一級毒品與張簡
    雪秀之數量約施用1 次之份量，業經證人張簡雪秀證述如前
    ，且卷內亦無證據證明其轉讓之數量超過5 公克（淨重）以
    上，依「罪證有疑，利歸被告」之證據法則，自不得依同條
    例第8 條第6 項之規定加重其刑，併此陳明。
(四)、又被告販賣第二級毒品犯行遭查獲後，先於99年11月24日、
    29日員警詢問時供稱其係向鄭憲暐購買甲基安非他命，並告
    以警方鄭憲暐之行動電話，且加以指證其販賣甲基安非他命
    之犯行，使彰化縣警察局田中分局發動調查後報告臺灣雲林
    地方法院檢察署檢察官偵查起訴，刻由本院以100 年度訴字
    第392 號審理中，有被告於99年11月24日、29日之警詢筆錄
    、彰化縣警察局田中分局100 年4 月1 日田警分偵字第1000
    005651號函暨刑事案件報告書、臺灣雲林地方法院檢察署檢
    察官100 年度偵字第1611號、第2004號起訴書及臺灣高等法
    院被告前案紀錄表（鄭憲暐部分）在卷可按（見偵卷第61頁
    至第68頁；本院卷第43頁至第44頁反面、第132 頁至第137
    頁），堪認被告供出毒品來源，因而查獲其他正犯，爰依毒
    品危害防制條例第17條第1 項規定，就被告前揭犯罪事實欄
    一、(一)及(二)所示之犯行，均減輕其刑。且被告亦於偵查及審
    判中均自白上開販賣第二級毒品犯行（見警卷第3 頁；偵卷
    第86頁至第87頁、第158 頁至第159 頁；本院卷第32頁反面
    至第33頁反面、第74頁及第157 頁反面），就其所犯前開2
    罪，均應適用毒品危害防制條例第17條第2 項規定，減輕其
    刑。再刑法第66條規定「有期徒刑、拘役、罰金減輕者，減
    輕其刑至二分之一。但同時有免除其刑之規定者，其減輕得
    減至三分之二」，另同法第71條第2 項規定「有二種以上之
    減輕者，先依較少之數減輕之」。故爰依刑法第71條第2 項
    、第70條規定，先依毒品危害防制條例第17條第2 項減輕其
    刑，再依同法條第1 項遞減輕其刑。至於被告轉讓第一級毒
    品與張簡雪秀部分，其雖於偵查中有自白該部分之事實，惟
    於本院審理時則否認有交付海洛因與張簡雪秀，此要與毒品
    危害防制條例第17條第2 項之規定未符，附此敘明。
(五)、爰審酌被告前有多次犯罪前科紀錄，素行不佳，於99年5 月
    4 日甫因保外就醫出監，有其臺灣高等法院被告前案紀錄表
    及臺灣高等法院在監在押全國紀錄表各1 份在卷可參（見本
    院卷第5 頁至第13頁、第21頁），未見其悔悟，竟為圖賺取
    不法利益，再於99年9 月15日、10月12日販賣第二級毒品與
    黃甘霖、石菊花，以戕害國人身心健康之犯罪方式牟利，另
    又轉讓第一級毒品與張簡雪秀施用，流毒他人，足令施用毒
    品者沉迷於毒癮，無法自拔，輕則戕害個人身心，重則因缺
    錢購毒而引發各式犯罪，毒品實為多種犯罪之源頭，對於國
    民健康及社會秩序危害甚深，惟慮及被告販售毒品次數僅2
    次、數量非鉅、獲利亦不多，犯後坦承販賣毒品及否認轉讓
    毒品之態度，並就販賣毒品部分，於偵、審自白，亦供出上
    手，堪信其確有悔改之意，暨其因自身施用毒品成癮，不可
    自拔，為施用毒品方鋌而走險步上販賣甲基安非他命一途，
    足認被告販毒獲利之目的只為了滿足毒癮，而非其他暴利犯
    罪之動機，暨其自承已婚之家庭狀況、國中畢業之智識程度
    、目前在家幫忙種植茶葉之工作及受有左側脛骨與腓股開放
    性骨折、骨髓炎並膿傷、骨折未癒合之傷害等一切情狀，分
    別量處如主文所示之刑，並定其應執行之刑。
(六)、沒收部分：
    按毒品危害防制條例第19條第1 項規定，犯第4 條之罪者，
    其供犯罪所用或因犯罪所得之財物，均沒收之，如全部或一
    部不能沒收時，追徵其價額或以其財產抵償之。但該條項並
    無如同條例第18條第1 項所定「不問屬於犯人與否，沒收之
    」之明文，自屬相對沒收主義之立法。是其應沒收之物，應
    以屬被告所有者為限。又其屬於本條所定沒收之標的，如得
    以直接沒收者，判決主文僅宣告沒收即可，不生「追徵其價
    額」或「以其財產抵償之」問題，須沒收之標的全部或一部
    不能沒收時，始生「追徵其價額」或「以其財產抵償之」選
    項問題。而「追徵其價額」或「以其財產抵償之」係屬兩種
    選項，分別係針對現行貨幣以外之其他財產與現行貨幣而言
    ；而本規定所稱「追徵其價額」者，係指所沒收之物為金錢
    以外之其他財物而無法沒收時，因其實際價值不確定，應追
    徵其價額，使其繳納與原物相當之價額，並無以其財產抵償
    之問題；倘嗣後追徵其金錢價額，不得結果而須以其財產抵
    償者，要屬行政執行機關依強制執行之法律之執行問題，即
    無不能執行之情形，自毋庸諭知「或以其財產抵償之」。如
    不能沒收之沒收標的為金錢時，因價值確定，判決主文直接
    宣告「以其財產抵償之」即可，不發生追徵價額之問題（最
    高法院95年度台上字第305 號判決意旨及99年度第5 次刑事
    庭會議決議參照）。據此，被告販賣甲基安非他命與黃甘霖
    、石菊花實際所得各為2,000 元、1,000 元，總計3,000 元
    ，雖均未扣案，依毒品危害防制條例第19條第1 項規定，於
    各該主文項下，宣告沒收之，如全部或一部不能沒收時，以
    其財產抵償之。至於扣案之行動電話（連同其內搭配使用之
    0000000000門號晶片卡1 枚）1 支，已據被告陳稱為其所有
    （見本院卷第169 頁反面），自屬被告所有，且係供本案販
    賣甲基安非他命及轉讓海洛因聯絡之用，此有附表所示通訊
    監察錄音譯文可佐，足認上開之物確屬供其販賣、轉讓毒品
    之工具，各應依毒品危害防制條例第19條第1 項之規定，分
    別於各該主文項下宣告沒收之（又該手機既已扣案，即無不
    能沒收之問題，爰不另為「如一部或全部不能沒收時，追徵
    其價額或以其財產抵償之」之諭知）。
據上論斷，應依刑事訴訟法第299 條第1 項前段、第300 條，毒
品危害防制條例第4 條第2 項、第8 條第1 項、第17條第1 項、
第2 項、第19條第1 項，刑法第11條前段、第28條、第51條第5
款、第9 款，判決如主文。
本案經檢察官陳宜君到庭執行職務。
中    華    民    國   100    年    7     月    6     日
                  刑事第二庭  審判長法  官  陳定國
                                    法  官  文昌
                                    法  官  周欣怡
以上正本證明與原本無異。
如不服本判決應於收受判決後10日內向本院提出上訴書狀，並應
敘述具體理由；其未敘述上訴理由者，應於上訴期間屆滿後20日
內向本院補提理由書（均須按他造當事人之人數附繕本）。「切
勿逕送上級法院」。
                                    書記官  林惠鳳
中    華    民    國   100    年    7     月    6     日
附錄本案所犯法條全文：
《毒品危害防制條例第4 條第2 項》
製造、運輸、販賣第二級毒品者，處無期徒刑或7 年以上有期徒
刑，得併科新臺幣1 千萬元以下罰金。
《毒品危害防制條例第8 條第1 項》
轉讓第一級毒品者，處1 年以上7 年以下有期徒刑，得併科新臺
幣1 百萬元以下罰金。
【附表：本案通訊監察譯文一覽表】
┌──┬─────┬─────┬──┬─────┬──────────────┬─────┐
│編號│時間      │監聽電話  │撥打│通話對象  │譯文重要內容                │備  註    │
│    │          │          │方向│          │                            │          │
├──┼─────┼─────┼──┼─────┼──────────────┼─────┤
│ (一) │99.09.15│0000000000│→  │0000000000│B ：喂！                    │對應犯罪│
│    │  13:08:27│A ：黃甘霖│    │B ：廖俊濱│A ：喂！你那裡還有嗎？      │  事實一、│
│    │          │          │    │          │B ：什麼？                  │  (一)。    │
│    │          │          │    │          │A ：還有嗎？                │通訊監察│
│    │          │          │    │          │B ：我這邊嗎？              │  譯文出處│
│    │          │          │    │          │A ：是。                    │  ：偵卷第│
│    │          │          │    │          │B ：我這一邊有丫            │  53頁。  │
│    │          │          │    │          │A ：一樣是那個『姐丫』嗎？  │          │
│    │          │          │    │          │B ：哈！                    │          │
│    │          │          │    │          │A ：一樣是那個『姐丫』嗎？  │          │
│    │          │          │    │          │B ：沒有啦！                │          │
│    │          │          │    │          │A ：你那裡ㄡ                │          │
│    │          │          │    │          │B ：別的地方的啦！          │          │
│    │          │          │    │          │A ：別的地方喔！            │          │
│    │          │          │    │          │B ：是啦！                  │          │
│    │          │          │    │          │A ：你有辦法幫我嗎？        │          │
│    │          │          │    │          │B ：晚一點我再打給你啦！    │          │
│    │          │          │    │          │A ：因為我這邊全部都斷了。  │          │
│    │          │          │    │          │B ：嗯！                    │          │
│    │          │          │    │          │A ：我也沒有跟他在聯絡了。  │          │
│    │          │          │    │          │B ：ㄏ。                    │          │
│    │          │          │    │          │A ：我想自己出來玩。        │          │
│    │          │          │    │          │B ：是喔！                  │          │
│    │          │          │    │          │A ：我想自己出來玩，但是找沒│          │
│    │          │          │    │          │    有上游可以拿。          │          │
│    │          │          │    │          │B ：ㄏ。                    │          │
│    │          │          │    │          │A ：是。                    │          │
│    │          │          │    │          │B ：我晚一點跟你聯絡。      │          │
│    │          │          │    │          │A ：好，晚一點跟我連絡。    │          │
│    ├─────┼─────┼──┼─────┼──────────────┤          │
│    │99.09.15│0000000000│←  │0000000000│A ：喂！                    │          │
│    │  19:14:24│A ：黃甘霖│    │B ：廖俊濱│B ：你跟我說的那件事可能有困│          │
│    │          │          │    │          │    難。                    │          │
│    │          │          │    │          │A ：是怎樣！                │          │
│    │          │          │    │          │B ：因為我現在沒有辦法幫你，│          │
│    │          │          │    │          │    因為這邊都要那個。      │          │
│    │          │          │    │          │A ：是喔！                  │          │
│    │          │          │    │          │B ：對丫！                  │          │
│    │          │          │    │          │A ：ㄏ。                    │          │
│    │          │          │    │          │B ：我有辦法照這一邊的價格給│          │
│    │          │          │    │          │    你，不要跟你賺而已啦！  │          │
│    │          │          │    │          │A ：是喔！                  │          │
│    │          │          │    │          │B ：對啦！                  │          │
│    │          │          │    │          │A ：照價格。                │          │
│    │          │          │    │          │B ：你自己要籌本錢，該多少就│          │
│    │          │          │    │          │    多少。                  │          │
│    │          │          │    │          │A ：ㄏ。                    │          │
│    │          │          │    │          │B ：我都沒有跟你們加價啦！  │          │
│    │          │          │    │          │A ：ㄏ。                    │          │
│    │          │          │    │          │B ：只能這樣跟你幫忙啦！    │          │
│    │          │          │    │          │A ：是啦！                  │          │
│    │          │          │    │          │B ：是啦！                  │          │
│    │          │          │    │          │A ：ㄚ！什麼時候會到        │          │
│    │          │          │    │          │B ：沒有ㄚ！要看你丫，如果你│          │
│    │          │          │    │          │    要的話，我可以帶你去丫  │          │
│    │          │          │    │          │A ：你要帶我過去喔！        │          │
│    │          │          │    │          │B ：是。                    │          │
│    │          │          │    │          │A ：是。                    │          │
│    │          │          │    │          │B ：沒有我沒有辦法那個啦！  │          │
│    │          │          │    │          │A ：是喔！                  │          │
│    │          │          │    │          │B ：我被罵的要死，像上次我插│          │
│    │          │          │    │          │    手你們也被罵。          │          │
│    │          │          │    │          │A ：是喔！                  │          │
│    │          │          │    │          │B ：你不知道ㄛ。            │          │
│    │          │          │    │          │A ：是喔！這樣。            │          │
│    │          │          │    │          │B ：你那邊有人還欠我，都還沒│          │
│    │          │          │    │          │    跟我算勒！              │          │
│    │          │          │    │          │A ：你身上是沒…            │          │
│    │          │          │    │          │B ：對啦！                  │          │
│    │          │          │    │          │A ：喔！好啦看情形如何我再跟│          │
│    │          │          │    │          │    你聯絡啦！              │          │
│    │          │          │    │          │B ：好。                    │          │
│    │          │          │    │          │                            │          │
├──┼─────┼─────┼──┼─────┼──────────────┼─────┤
│ (二) │99.10.12│0000000000│←  │0000000000│A ：喂！                    │對應犯罪│
│    │  12:27:16│A ：廖俊濱│    │B ：石菊花│B ：喂！你有嗎！            │  事實一、│
│    │          │          │    │          │A ：有啦！                  │  (二)。    │
│    │          │          │    │          │B ：你多久要回我消息。      │通訊監察│
│    │          │          │    │          │A ：我這個先弄好再…        │  譯文出處│
│    ├─────┼─────┼──┼─────┼──────────────┤  ：偵卷第│
│    │99.10.12│0000000000│←  │0000000000│請儘速回電。                │  27頁。  │
│    │  12:41:57│A ：廖俊濱│    │B ：石菊花│                            │          │
│    │          │          │    │          │                            │          │
│    │          │          │    │          │                            │          │
│    ├─────┼─────┼──┼─────┼──────────────┤          │
│    │99.10.12│0000000000│←  │0000000000│A ：喂！                    │          │
│    │  12:47:17│A ：廖俊濱│    │B ：石菊花│B ：我在美華這裡啦！        │          │
│    │          │          │    │          │A ：是否要給我傳（線上遊戲需│          │
│    │          │          │    │          │    身分證號碼及手機門號才可│          │
│    │          │          │    │          │    以取得認證碼）          │          │
│    │          │          │    │          │B ：『2 啦！』              │          │
│    │          │          │    │          │A ：我知道啦！              │          │
│    │          │          │    │          │B ：看要在美華那，還是『名間│          │
│    │          │          │    │          │     』。                   │          │
│    │          │          │    │          │A ：我不要跟妳講了喔！講的都│          │
│    │          │          │    │          │    不一樣。                │          │
│    │          │          │    │          │B ：你要身分證號碼做什麼？  │          │
│    │          │          │    │          │A ：要傳一個訊息而已啦！    │          │
│    │          │          │    │          │B ：難叫。                  │          │
│    │          │          │    │          │A ：不會跟妳亂用啦！        │          │
│    │          │          │    │          │B ：我報給妳啦！            │          │
│    │          │          │    │          │                            │          │
│    ├─────┼─────┼──┼─────┼──────────────┤          │
│    │99.10.12│0000000000│→  │0000000000│A ：喂！妳報的證號錯誤啦！  │          │
│    │  12:54:09│A ：廖俊濱│    │B ：石菊花│B ：幹！                    │          │
│    │          │          │    │          │A ：那手機是誰申請的。      │          │
│    │          │          │    │          │B ：是『美華父親的』身分證號│          │
│    │          │          │    │          │    碼我不知道。            │          │
│    │          │          │    │          │A ：妳不是在美華那裡，問一下│          │
│    │          │          │    │          │    啦！                    │          │
│    │          │          │    │          │B ：不要…，這樣那我不拿了…│          │
│    │          │          │    │          │A ：什麼不拿了。            │          │
│    │          │          │    │          │B ：我不拿了。              │          │
│    │          │          │    │          │A ：我等一下再那過去啦！    │          │
│    │          │          │    │          │B ：我可是不問他的身分證號碼│          │
│    │          │          │    │          │    喔！                    │          │
│    │          │          │    │          │A ：那…不用問…            │          │
│    │          │          │    │          │B ：好啦！                  │          │
│    │          │          │    │          │A ：我過去再打給妳啦！      │          │
│    │          │          │    │          │B ：好…                    │          │
│    │          │          │    │          │                            │          │
├──┼─────┼─────┼──┼─────┼──────────────┼─────┤
│ (三) │99.10.27│0000000000│→  │000000000 │B ：喂！                    │對應犯罪│
│    │  18:45:09│A ：蕭榮合│    │B ：張簡雪│A ：你在幹麻                │  事實二。│
│    │          │（瘋狗）  │    │    秀    │B ：看電視啦！人難過啦！    │通訊監察│
│    │          │          │    │          │A ：妳有錢嗎？              │  譯文出處│
│    │          │          │    │          │B ：要做什麼？              │  ：偵卷第│
│    │          │          │    │          │A ：妳想勒                  │  23頁。  │
│    │          │          │    │          │B ：你有嗎？                │          │
│    │          │          │    │          │A ：妳如果有錢的話，我現在帶│          │
│    │          │          │    │          │    我朋友過去啦！          │          │
│    │          │          │    │          │B ：東西可以嗎              │          │
│    │          │          │    │          │A ：可以丫                  │          │
│    │          │          │    │          │B ：好丫                    │          │
│    │          │          │    │          │A ：好                      │          │
│    ├─────┼─────┼──┼─────┼──────────────┤          │
│    │99.10.27│0000000000│←  │000000000 │A ：喂！怎樣                │          │
│    │  18:49:03│A ：蕭榮合│    │B ：張簡雪│B ：我沒有「工具」丫        │          │
│    │          │（瘋狗）  │    │    秀    │A ：我去買啦！              │          │
│    │          │          │    │          │B ：好…                    │          │
│    │          │          │    │          │A ：好…                    │          │
│    ├─────┼─────┼──┼─────┼──────────────┤          │
│    │99.10.27│0000000000│→  │000000000 │B ：喂！                    │          │
│    │  21:36:33│A ：廖俊濱│    │B ：張簡雪│A ：喂！『姐丫』，可以嗎？  │          │
│    │          │          │    │    秀    │B ：還好啦！                │          │
│    │          │          │    │          │A ：我跟妳說可以。          │          │
│    │          │          │    │          │B ：是可以，但不是很…依我道│          │
│    │          │          │    │          │    行是還好啦！            │          │
│    │          │          │    │          │A ：我知道的是，『瘋狗』說可│          │
│    │          │          │    │          │    以就可以啦！            │          │
│    │          │          │    │          │B ：是啦！                  │          │
│    │          │          │    │          │A ：不會漏氣啦！            │          │
│    │          │          │    │          │B ：依我道行是還好啦！因為我│          │
│    │          │          │    │          │    前一天也有拿啦！        │          │
│    │          │          │    │          │A ：嗯，還抓兔子啦！        │          │
│    │          │          │    │          │A ：他有跟我說啦！          │          │
│    │          │          │    │          │B ：還可以啦！              │          │
│    │          │          │    │          │A ：我給『瘋狗』的，不會漏氣│          │
│    │          │          │    │          │    啦！                    │          │
│    │          │          │    │          │B ：嗯！這樣我知道就好，再見│          │
│    │          │          │    │          │    。                      │          │
│    │          │          │    │          │B ：再見。                  │          │
└──┴─────┴─────┴──┴─────┴──────────────┴─────┘